臺灣臺南地方法院刑事判決　　　　　　　　　　　　九十一年度易字第一二六八號
　　公　訴　人　臺灣臺南地方法院檢察署檢察官
　　被　　　告　丙○○
右列被告因詐欺案件，經檢察官提起公訴（九十年度營偵字第一０五四號），本院判
決如左：
    主  文
丙○○以詐術得財產上不法之利益，處拘役伍拾玖日，如易科罰金，以參佰元折算壹
日。
    事  實
一、丙○○明知自己財務狀況不佳，已無支付能力，詎其竟基於為自己不法之利益，
    隱瞞其無資力且毫無意願支付分期價金之事實，於民國九十年二月十三日向宏心
    電腦有限公司（下簡稱宏心公司）購買電腦一組，產品總價新台幣（下同）四萬
    五千元，並與甲○○○股份有限公司（下稱友邦公司）辦理分期付款手續，佯以
    允諾自九十年三月十六日起至九十一年二月十六日止，按月繳付每月四千一百六
    十九元，總共十二期計五萬零二十八元之分期價款，致友邦公司陷於錯誤，誤信
    丙○○有能力支付分期款而同意代丙○○支付貨款四萬五千元予宏心公司，丙○
    ○因而獲得免予支付貨款四萬五千元之不法利益，嗣丙○○自宏心公司取得電腦
    後，竟分文未付，友邦公司始知受騙。
二、案經友邦公司告訴臺灣臺南地方法院檢察署檢察官偵查起訴。
    理  由
一、訊據被告丙○○固不否認於右揭時間向宏心公司購買電腦，並與友邦公司辦理分
    期付款手續，由友邦公司代付購買電腦之費用，嗣未付款之事實，惟矢口否認有
    何右揭犯行，辯稱：電腦係伊女兒乙○○要購買，伊不知伊女兒沒有付款云云。
    經查：右揭犯罪事實，業據告訴代表人蕭郁穎、賴月尹指訴綦詳，並有分期付款
    申請書、分期付款繳款通知及收貨單、應收帳款收買管理契約各一紙（均為影本
    ）在卷可稽。被告丙○○雖以前揭情詞置辯，然被告丙○○自承：伊女兒乙○○
    要用電腦才購買此台電腦，其係國中畢業，業已出嫁，與其先生居住在外，其購
    買電腦時並無工作，電腦買回來後，一直放置於伊住家等語（詳本院九十一年十
    月二十八日訊問筆錄），倘如被告丙○○所述，其居住在外之女兒乙○○因有需
    要才購買此部電腦，豈會將購置之電腦放置於被告丙○○住處。且被告丙○○嗣
    於檢察官偵訊年餘後始又改口稱：電腦買來二、三天就不見了等語，其供詞前後
    反覆，且不合常理，實難採信，是上開電腦實係被告丙○○所欲購買，應無庸置
    疑。次查，被告丙○○於購買上開電腦時，尚積欠他人十幾萬元，每月需還款五
    、六千元，因為沒有錢，所以第一銀行帳戶內都沒有金錢出入等情，亦據被告丙
    ○○供稱在卷（詳本院九十一年十月九日及同年月二十八日訊問筆錄）。又經本
    院調取被告丙○○第一商業銀行學甲分行帳戶之提存款相關資料，被告丙○○於
    八十九年十月至九十一年六月止，並無任何存提款往來資料乙節，有該行九十一
    年十月二日一學字第三四一號函暨往來明細等資料在卷可參，足證被告丙○○於
    購買上開電腦時確已無支付能力。再參以被告丙○○於八十八年十月二十九日以
    其所有車牌號碼Ｙ九—三五一０號自用小客車，向慶豐商業銀行臺南分行以動產
    擔保交易動產抵押之方式貸款四十九萬元，為動產擔保交易之債務人，抵押期限
    自八十八年十月二十九日起至九十四年十月二十九日止，然被告丙○○於八十九
    年十二月十四日間，將該輛自小客車持向不詳當鋪質押，並自八十九年十月三十
    日起即未再付分期價款之事實，業經本院於九十年六月二十九日以九十年度營簡
    字第一０一號判決判處被告丙○○拘役五十九日，如易科罰金，以三百元折算一
    日，此有上開判決書一紙在卷可佐，益證被告丙○○於八十九年十月份實已陷於
    無支付能力之情境，則被告丙○○既明知其已無資力，猶於數月後向宏心公司購
    買上開電腦，並向友邦公司辦理分期付款手續，其為自己不法利益之詐欺犯意，
    至為昭然。是被告丙○○上開所辯，無非係卸責之詞，不足採信。本件事證已臻
    明確，被告犯行均堪認定，應依法論科。
二、核被告丙○○所為，係犯刑法第三百三十九條第二項之詐欺得利罪。爰審酌被告
    丙○○犯罪之動機、目的、手段、因犯罪所生之損害，於犯罪後業與告訴人達成
    和解，願意分期償還所積欠之款項，雖已償還告訴人部分欠款，惟尚未全部賠償
    等一切情狀，量處如主文所示之刑，並諭知易科罰金之折算標準，以資懲儆。
據上論斷，應依刑事訴訟法第二百九十九條第一項前段、刑法第三百三十九條第二項
、第一項、第四十一條第一項前段、罰金罰鍰提高標準條例第一條前段、第二條，判
決如主文。
本案經檢察官陳建弘到庭執行職務。
中      華      民      國    九十一    年     十二     月     十二     日
                                  臺灣臺南地方法院刑事第二庭
                                          法  官  鄭  燕  璘
右正本證明與原本無異。
如不服本判決，應於判決送達後十日內，向本院提出上訴狀。
                                          書記官  田  富  蓉
中      華      民      國    九十一    年     十二     月     十八     日
附錄本案論罪科刑法條全文
刑法第三百三十九條第一項、第二項
意圖為自己或第三人不法之所有，以詐術使人將本人或第三人之物交付者，處五年以
下有期徒刑、拘役或科或併科一千元以下罰金。
以前項方法得財產上不法之利益或使第三人得之者，亦同。
